【裁判字號】    98,台抗,982
【裁判日期】    981217
【裁判案由】    聲請清償借款強制執行聲明異議
【裁判全文】
最高法院民事裁定              九十八年度台抗字第九八二號
再 抗告 人  甲○○○
代  理  人  許富元律師
上列再抗告人因債權人台灣中小企業銀行股份有限公司與債務人
王喻樓間聲請清償借款強制執行事件，聲明異議，對於中華民國
九十八年九月八日台灣高等法院台南分院裁定（九十八年度重抗
字第三九號），提起再抗告，本院裁定如下：
    主  文
再抗告駁回。
再抗告程序費用由再抗告人負擔。
    理  由
按對於抗告法院所為抗告有無理由之裁定，僅得以其適用法規顯
有錯誤為理由再為抗告，此觀民事訴訟法第四百八十六條第四項
規定自明。所謂適用法規顯有錯誤，係指第二審裁判就其取捨證
據所確定之事實適用法規顯有錯誤而言，不包括認定事實不當之
情形在內。又強制執行程序，準用民事訴訟法之規定，為強制執
行法第三十條之一所明定。本件相對人台灣中小企業銀行股份有
限公司與債務人王喻樓間聲請清償借款強制執行事件，再抗告人
就執行法院除去租賃權之執行命令聲明異議，經台灣台南地方法
院（下稱台南地院）於民國九十八年六月二十四日以九十七年度
執字第九九九八八號裁定駁回，對之提出異議，並經該法院於同
年七月二十一日以九十八年度執事聲字第四號裁定予以駁回，其
對之聲明不服，提起抗告。原法院以：王喻樓所有坐落台南市○
區○○○段四二六之四四號土地及其上同段六三四一建號房屋（
下稱系爭房地）於九十五年九月七日設定本金最高限額新台幣（
下同）七百二十萬元抵押權予相對人，尚積欠借款五百六十四萬
九千五百零一元本息及違約金，經相對人聲請執行，定期九十八
年六月二日以最低價額七百六十二萬元進行第一次拍賣，拍賣公
告附表甲標備註欄記載：九十八年二月三日查封時，再抗告人稱
該房屋係向王喻樓承租，自九十六年中至今，沒訂租約，僅口頭
約定，租金一萬二千元；應買人請自行查證，拍定後不點交等語
。惟系爭房地屆期拍賣因無人應買而流標，且尚有優先受償之土
地增值稅，則上開租賃關係已足影響應買人之意願及相對人就該
抵押權之實現，執行法院自應依相對人聲請除去再抗告人此項租
賃權後拍賣之。至再抗告人抗辯租賃契約成立於該抵押權設定前
，尚屬無據。因而裁定維持台南地院於九十八年七月二十一日所
為駁回再抗告人聲明異議之裁定，駁回其抗告，於法核無不合。
再抗告論旨，指摘原裁定適用法規顯有錯誤，求予廢棄，非有理
由。
據上論結，本件再抗告為無理由。依強制執行法第三十條之一，
民事訴訟法第四百九十五條之一第二項、第四百八十一條、第四
百四十九條第一項、第九十五條、第七十八條，裁定如主文。
中    華    民    國  九十八  年   十二   月   十七   日
                      最高法院民事第六庭
                          審判長法官  劉  福  來
                                法官  陳  國  禎
                                法官  陳  重  瑜
                                法官  吳  麗  女
                                法官  簡  清  忠
      本件正本證明與原本無異
                                      書  記  官
中    華    民    國  九十八  年   十二   月  二十九  日
                                                Ａ


司法院資訊處製作；財團法人民間司法改革基金會備份。
